臺灣彰化地方法院刑事判決
109年度訴字第1095號
公  訴  人  臺灣彰化地方檢察署檢察官 
被      告  許柏彥




選任辯護人  賴柔樺律師
被      告  蘇嗣倫



上列被告因加重詐欺等案件，經檢察官提起公訴（109年度偵字
第422號、第1588號、第2186號、第9757號），本院判決如下：
    主  文
許柏彥共同犯招募他人加入犯罪組織罪，處有期徒刑壹年。
蘇嗣倫三人以上共同冒用政府機關及公務員名義犯詐欺取財罪，
處有期徒刑壹年捌月。扣案之iPhone手機壹支沒收。扣案之「臺
灣臺北地方法院公證本票」上偽造之「臺灣臺中地方法院印」之
公印文沒收。未扣案之犯罪所得新臺幣貳萬肆仟元沒收，於全部
或一部不能沒收或不宜執行沒收時，追徵其價額。
    犯 罪 事 實
一、許柏彥基於招募他人加入犯罪組織擔任取款車手之犯意，經
    由王振宇（所為招募他人加入犯罪組織犯行，業經本院判決
    確定在案）之介紹招募蘇嗣倫加入詐欺集團擔任取款車手，
    其後蘇嗣倫與其他詐欺集團成年成員共同意圖為自己不法所
    有，基於三人以上、冒用政府機關、公務員名義為詐欺取財
    、行使偽造公文書、洗錢等犯意聯絡，先由詐欺集團其他成
    年成員於民國108年10月23日下午1時前某時許，撥打電話與
    謝慧琦聯繫，並佯裝為165反詐騙警員，向謝慧琦佯稱：所
    申辦1支門號遭犯罪集團所用，欠費新臺幣（下同）1萬6,80
    0元；且所開立之台北富邦銀行帳戶內亦查有約200萬至300
    萬元之販毒贓款，需配合檢警辦案始能全身而退云云，並以
    黃姓警員、王文豪檢察官等名義，指示謝慧琦需將其永豐商
    業銀行帳戶內之120萬元領出交予檢警查扣作為擔保，致謝
    慧琦陷入錯誤，配合上開詐欺集團成員交付款項。嗣蘇嗣倫
    於108年10月23日下午1時許，受詐欺集團上游成年成員指示
    後，駕駛車牌號碼0000-00號自用小客車搭載姓名、年籍不
    詳之成年男子至址設彰化縣○○市○○路000號慈元洗腎診所旁
    停車場，由該名男子向謝慧琦收取120萬元款項，並交付偽
    造之臺灣臺北地方法院公證本票1紙予謝慧琦，隨後該名男
    子即將取得之120萬元款項交予蘇嗣倫後即離去，蘇嗣倫則
    於同日下午6、7時許，在臺南市○○區○○○路000號家具店前，
    將該120萬元之款項轉交予詐欺集團上游成年成員收受，蘇
    嗣倫並因此分得2萬4,000元之酬勞。嗣謝慧琦再受詐欺集團
    其他成員詐騙而交付30萬元後（許柏彥、蘇嗣倫並未參與此
    部分行為），始知受騙而報警處理，經警調閱監視器畫面而
    循線查悉上情。
二、案經謝慧琦訴由彰化縣警察局員林分局報請臺灣彰化地方檢
    察署檢察官偵查起訴。
    理  由
壹、審判範圍：
　　檢察官雖於起訴書中敘明被告許柏彥所涉違反組織犯罪防制
    條例部分，業經臺灣臺南地方檢察署檢察官以109年度偵字
    第8431號提起公訴，然本院當庭向被告許柏彥確認本案與其
    上開所涉案件所屬組織部分，分屬不同之組織，是檢察官就
    被告許柏彥本案所涉招募他人加入犯罪組織罪、加重詐欺取
    財罪、一般洗錢罪部分，並未為他案之參與犯罪組織罪所吸
    收或為裁判上一罪關係，本院自應加以審理，合先敘明。
貳、有罪部分：
  一、證據能力：
　  ㈠按組織犯罪防制條例第12條第1項中段規定：「訊問證人之
      筆錄，以在檢察官或法官面前作成，並經踐行刑事訴訟法
      所定訊問證人之程序者為限，始得採為證據」。此為刑事
      訴訟證據能力之特別規定，且較92年2月6日修正公布，同
      年9月1日施行之刑事訴訟法證據章有關傳聞法則之規定更
      為嚴謹，自應優先適用。依上開規定，證人於警詢時之陳
      述，於違反組織犯罪防制條例案件，即不具證據能力，不
      得採為判決基礎（最高法院104年度臺上字第203號判決意
      旨參照）。是證人即共同被告許柏彥、王振宇、蘇嗣倫於
      警詢中之陳述，關於被告許柏彥、蘇嗣倫違反組織犯罪防
      制條例部分，均不具證據能力。
　  ㈡以下本案其他所引用被告以外之人於審判外之言詞或書面
      陳述，而不符合刑事訴訟法第159條之1至第159條之4之規
      定者，均經本院於審理時當庭直接提示而為合法之調查，
      檢察官、被告及辯護人均不爭執其證據能力，本院審酌前
      開證據作成或取得之情況，並無非法或不當取證之情事，
      亦無顯不可信之狀況，故認為適當而均得作為證據。是前
      開證據，依刑事訴訟法第159條之5之規定，皆具有證據能
      力，先予敘明。
二、上開犯罪事實，業據被告許柏彥、蘇嗣倫於偵訊及本院審理
    中均坦承不諱（見偵字第2186號卷第215頁，本院卷㈡第200
    、224至225頁），並有證人即共同被告王振宇於偵訊中之證
    述（見偵字第422號卷第217至219頁）在卷可稽，而就被告
    蘇嗣倫所為詐欺取財、行使偽造公文書及洗錢部分，核與證
    人即告訴人謝慧琦於警詢中之證述情節相符（見偵字第422
    號卷第91至94頁），復有彰化縣警察局員林分局扣押筆錄、
    扣押物品目錄表、扣押物品收據、扣案物品照片、桃園市政
    府警察局中壢分局扣押筆錄、扣押物品目錄表、扣押物品收
    據、被害人謝慧琦之永豐銀行存摺封面及明細影本、監視器
    翻拍及現場照片等（見偵字第422號卷第37至41、69至87、9
    7至103頁，偵字第9757號卷第23至27、283至284頁）在卷可
    參，此外，尚有扣案之偽造臺灣臺北地方法院公證本票1紙
    （見偵字第9757號卷第277頁）及iPhone手機1支可資佐證，
    足認被告2人前開任意性自白與事實相符。從而，被告2人上
    開犯行，事證明確，堪以認定，應予依法論科。
三、論罪科刑：
  ㈠按組織犯罪防制條例第2條第1項於107年1月3日修正為「本條
    例所稱犯罪組織，指三人以上，以實施強暴、脅迫、詐術、
    恐嚇為手段或最重本刑逾五年有期徒刑之刑之罪，所組成具
    有持續性或牟利性之有結構性組織。」本案詐欺集團成員，
    至少有3人以上參與，已經本院認定如上，且本案係屬集團
    性詐欺犯罪型態，觀諸現今詐欺集團分工細膩，非少數人所
    能遂行，組織分工除有實施詐騙之人外，尚有依指示收取詐
    騙款項之車手、統籌發號施令分配詐得贓款者等。衡以被告
    蘇嗣倫及其他詐欺集團成年成員於本案犯罪過程所扮演之角
    色，足見本案詐欺集團係有分工合作結構之成員組織，並具
    有牟利性。從而，被告蘇嗣倫所參與之詐欺集團，自屬三人
    以上共同以實施詐術為手段所組成具有牟利性之有結構性組
    織。
  ㈡按洗錢防制法第15條之特殊洗錢罪，係在無法證明前置犯罪
    之特定不法所得，而未能依洗錢防制法第14條之一般洗錢罪
    論處時，始予適用。倘能證明人頭帳戶內之資金係前置之特
    定犯罪所得，即應逕以一般洗錢罪論處，自無適用特殊洗錢
    罪之餘地。例如詐欺集團向被害人施用詐術後，為隱匿其詐
    欺所得財物之去向，而令被害人將其款項轉入該集團所持有
    、使用之人頭帳戶，並由該集團所屬之車手前往提領詐欺所
    得款項得逞，檢察官如能證明該帳戶內之資金係本案詐欺之
    特定犯罪所得，即已該當於洗錢防制法第14條第1項之一般
    洗錢罪；至若無法將人頭帳戶內可疑資金與本案詐欺犯罪聯
    結，而不該當第2條洗錢行為之要件，當無從依洗錢防制法
    第14條第1項之一般洗錢罪論處，僅能論以洗錢防制法第15
    條第1項之特殊洗錢罪。另過往實務見解，雖認行為人對犯
    特定犯罪所得之財物或利益作直接使用或消費之處分行為，
    或僅將自己犯罪所得財物交予其他共同正犯，屬犯罪後處分
    贓物之行為，非本條例規範之洗錢行為，惟依修正後洗錢防
    制法規定，倘行為人意圖掩飾或隱匿特定犯罪所得來源，而
    將特定犯罪所得直接消費處分，甚或交予其他共同正犯，而
    由共同正犯以虛假交易外觀掩飾不法金流移動，即難認單純
    犯罪後處分贓物之行為，應仍構成洗錢防制法第2條第1或2
    款之洗錢行為（最高法院108年度臺上字第1744號判決要旨
    參照）。查被告蘇嗣倫及本案詐欺集團其他成年成員所為之
    詐欺取財犯行，係使被害人陷於錯誤而交付現金，被告蘇嗣
    倫收受該現金後轉交予詐欺集團上游成年成員，致無從追查
    被害人交付款項之去向、所在，且被告蘇嗣倫當知所為係為
    掩飾、隱匿犯罪所得，自合於洗錢防制法第2條第2款「掩飾
    或隱匿特定犯罪所得之本質、來源、去向、所在、所有權、
    處分權或其他權益者」之洗錢行為無誤。
  ㈢是核被告許柏彥所為，係犯組織犯罪防制條例第4條第1項之
    招募他人加入犯罪組織罪；被告蘇嗣倫所為，係犯組織犯罪
    防制條例第3條第1項後段之參與犯罪組織罪、刑法第339條
    之4第1項第1款、第2款之三人以上冒用政府機關及公務員犯
    詐欺取財罪、同法第211條、第216條之行使偽造公文書罪、
    洗錢防制法第14條第1項之一般洗錢罪。
  ㈣按共同正犯，本係互相利用，以達共同目的，並非每一階段
    行為，各共同正犯均須參與，而共同實施犯罪行為，在合同
    意思範圍以內，相互利用他人之行為，以達其犯罪之目的，
    原不必每一階段行為均經參與，祇須分擔犯罪行為之一部，
    即應對於全部所發生之結果共同負責；另按共同正犯之意思
    聯絡，原不以數人間直接發生者為限，即有間接之聯絡者，
    亦包括在內，如甲分別邀約乙、丙犯罪，雖乙、丙間彼此並
    無直接之聯絡，亦無礙於其為共同正犯之成立。查被告許柏
    彥就上開招募犯行，與同案被告王振宇間，互有犯意聯絡、
    行為分擔，為共同正犯。又被告蘇嗣倫雖未始終參與詐欺集
    團各階段之詐欺取財犯行，但其顯與所屬詐欺集團成年成員
    間彼此分工，應認被告蘇嗣倫及其他詐欺集團成年成員間，
    就本案加重詐欺取財、行使偽造公文書及洗錢犯行有犯意聯
    絡與行為分擔，應論以共同正犯。
  ㈤按行為人以一參與詐欺犯罪組織，並分工加重詐欺行為，同
    時觸犯參與犯罪組織罪、加重詐欺取財罪、行使偽造公文書
    罪及洗錢罪，雖其參與犯罪組織之時、地與加重詐欺取財、
    行使偽造公文書及洗錢之時、地，在自然意義上非完全一致
    ，然四者仍有部分合致，且犯罪目的單一，依一般社會通念
    ，認應評價為一罪方符合刑罰公平原則，應屬想像競合犯。
    是被告蘇嗣倫以一參與詐欺集團犯罪組織，而為加重詐欺犯
    行之分工，同時觸犯刑法第339條之4第1項第1款、第2款之
    三人以上共同冒用政府機關及公務員名義犯詐欺取財罪、同
    法第211條、第216條之行使偽造公文書罪、洗錢防制法第14
    條第1項之洗錢罪及組織犯罪防制條例第3條第l項後段之參
    與犯罪組織罪，為想像競合犯，應依刑法第55條之規定，從
    較重之三人以上共同冒用政府機關及公務員犯詐欺取財罪處
    斷。至檢察官於起訴書中敘明上開部分，僅加重詐欺、行使
    偽造公文書及洗錢部分為想像競合犯，而與參與犯罪組織間
    屬數罪關係，容有誤會，附此敘明。
  ㈥被告許柏彥於偵查及本院審理時均坦承招募犯行，爰依組織
    犯罪防制條例第8 條第2 項後段規定，減輕其刑。
  ㈦按想像競合犯之處斷刑，本質上係「刑之合併」，其所謂從
    一重處斷，乃將想像競合犯組成之評價上數罪，合併為科刑
    一罪，其所對應之刑罰，亦合併其評價上數罪之數法定刑，
    而為一個處斷刑。易言之，想像競合犯侵害數法益者皆成立
    犯罪，論罪時必須輕、重罪併舉論述，同時宣告所犯各罪名
    ，包括各罪有無加重、減免其刑之情形，亦應說明論列，量
    刑時併衡酌輕罪部分量刑事由，評價始為充足，然後依刑法
    第55條前段規定「從一重處斷」，非謂對於其餘各罪可置而
    不論。因此，法院決定處斷刑時，雖以其中最重罪名之法定
    刑，做為裁量之準據，惟於裁量其輕重時，仍應將輕罪合併
    評價在內。再按洗錢防制法第16條第2 項規定：犯前2條之
    罪，在偵查或審判中自白者，減輕其刑；又犯組織犯罪防制
    條例第3 條之罪，偵查及審判中「均」自白者，減輕其刑，
    組織犯罪防制條例第8條第1項後段固亦有明文。查被告蘇嗣
    倫雖於偵查及本院審理中，均自白參與犯罪組織及洗錢之犯
    行，然被告蘇嗣倫既從一重之刑法加重詐欺罪處斷，且該重
    罪並無法定減刑事由，自無從再適用上開條項規定減刑，惟
    仍應於量刑時一併審酌，附此敘明。
  ㈧爰審酌被告許柏彥前有加重詐欺等案件經法院審理中，竟仍
    不知悔改，再為本件招募他人加入詐欺集團，所為實不足取
    ，被告蘇嗣倫不思循正當途徑獲取財物，為貪圖輕易獲得金
    錢之犯罪動機，參與詐欺集團犯罪，致被害人受有財產損失
    ，妨害社會正常交易秩序及人我間之互信基礎，犯罪所生實
    害難謂輕微，亦不可取，惟考量被告2人並非幕後主導犯罪
    之人，被告許柏彥係居於招募他人加入詐欺集團之角色，被
    告蘇嗣倫係居於聽命附從之車手地位等犯罪參與程度，並參
    以被告2人於犯後均坦承犯行之犯後態度，暨其等之犯罪手
    段、被害人所受之損害等一切情況，分別量處如主文所示之
    刑，以資儆懲。
四、強制工作部分：
　　大法官釋字第812號解釋於110年12月10日公告，該解釋意旨
    ：106年4月19日修正公布之組織犯罪防制條例第3條第3項規
    定：「犯第1項之罪者，應於刑之執行前，令入勞動場所，
    強制工作，其期間為3年。」（嗣107年1月3日修正公布第3
    條，但本項並未修正）就受處分人之人身自由所為限制，違
    反憲法比例原則及憲法明顯區隔原則之要求，與憲法第8條
    保障人身自由之意旨不符，應自本解釋公布之日起失其效力
    。是本院即無從為被告蘇嗣倫強制工作宣告之審酌，附此敘
    明。
五、沒收：
  ㈠按共同犯罪行為人之組織分工及不法所得，未必相同，其所
    得之沒收，應就各人分得之數為之，亦即依各共犯實際犯罪
    利得分別宣告沒收（最高法院104年8月11日第13次刑事庭會
    議決議參照）。所謂各人「所分得」，係指各人「對犯罪所
    得有事實上之處分權限」，法院應視具體個案之實際情形而
    為認定；是倘若共同正犯各成員內部間，對於不法利得分配
    明確時，即應依各人實際分配所得沒收。本案被告蘇嗣倫稱
    因該次犯行分得2萬4千元酬勞，該款項雖未扣案，仍屬被告
    蘇嗣倫之犯罪所得；另被告蘇嗣倫固向被害人收取120萬元
    現金，然嗣後已轉交予詐欺集團上游人員，其對於被害人遭
    詐騙之詐欺款項並無事實上處分權，是難認該詐欺贓款即為
    其犯罪所得，而僅能認其本案之犯罪所得為2萬4千元，雖未
    扣案，仍應依刑法第38條之1第1項前段、第3項規定宣告沒
    收，於全部或一部不能沒收或不宜執行沒收時，追徵其價額
    。另被告許柏彥供稱所為尚未取得報酬，復查無其他證據資
    料足認被告許柏彥有何犯罪所得，爰不為沒收之宣告，附此
    敘明。
  ㈡按犯罪工具物必須屬於被告所有，或被告有事實上之處分權
    時，始得在該被告罪刑項下諭知沒收；至於非所有權人，又
    無共同處分權之共同正犯，自無庸在其罪刑項下諭知沒收（
    最高法院107年度臺上字第1109號判決要旨足參）。經查，
    扣案之iPhone手機1支，係被告許柏彥交由被告蘇嗣倫所持
    有，供被告蘇嗣倫與其他詐欺集團成年成員聯絡上開犯行所
    用之物，足認被告蘇嗣倫對該手機有事實上處分權限，爰依
    刑法第38條第2項前段規定宣告沒收。
  ㈣扣案偽造之「臺灣臺北地方法院公證本票」，因已交付被害
    人持有，而非屬被告及其所屬詐欺集團成員所有，自不予宣
    告沒收。惟前開偽造公文書上所偽造之「臺灣臺中地方法院
    印」公印文（實際偽造的是「臺灣臺中地方法院印」），為
    偽造之印文，不問屬於犯人與否，應依刑法第219條之規定
    宣告沒收。又本件既無從認定被告蘇嗣倫與其所屬詐欺集團
    共犯成員有何偽造公印之犯行，亦未扣得偽造上開公印文之
    公印，爰不另就偽造印章部分宣告沒收，附此敘明。
參、不另為無罪部分：
一、公訴意旨另略以：被告許柏彥就被告蘇嗣倫上開加重詐欺取
    財、行使偽造公文書、洗錢犯行部分，係與被告蘇嗣倫基於
    共同之犯意聯絡，由被告許柏彥指示被告蘇嗣倫而為，其後
    被告蘇嗣倫就所取得之120萬元交予被告許柏彥收受。因認
    被告許柏彥尚涉有刑法第339條之4第1項第1款、第2款之三
    人以上共同冒用政府機關及公務員名義詐欺取財罪嫌、同法
    第216條、第211條之行使偽造公文書罪嫌、洗錢防制法第14
    條第1項之一般洗錢罪嫌云云。
二、按被告未經審判證明有罪確定前，推定其為無罪；犯罪事實
    ，應依證據認定之，無證據不得認定犯罪事實。又不能證明
    被告犯罪者，應諭知無罪之判決，刑事訴訟法第154條、第3
    01條第1項分別定有明文。次按認定犯罪事實所憑之證據，
    雖不以直接證據為限，間接證據亦包括在內，然而無論直接
    證據或間接證據，其為訴訟上之證明，須於通常一般人均不
    致有所懷疑，而得確信其為真實之程度者，始得據為有罪之
    認定，倘其證明尚未達到此一程度，而有合理之懷疑存在時
    ，即難遽採為不利被告之認定（最高法院76年度臺上字第49
    86號判決要旨參照）。另按刑事訴訟法第161條已於91年2月
    8日修正公布，其第1項規定檢察官就被告犯罪事實，應負舉
    證責任，並指出證明之方法。因此，檢察官對於起訴之犯罪
    事實，應負提出證據及說服之實質舉證責任。倘其所提出之
    證據，不足為被告有罪之積極證明，或其指出證明之方法，
    無從說服法院以形成被告有罪之心證，基於無罪推定之原則
    ，自應為被告無罪判決之諭知（最高法院92年度臺上字第12
    8號判決要旨參照）。再按刑事訴訟法第156條第2項規定：
    被告或共犯之自白，不得作為有罪判決之唯一證據，仍應調
    查其他必要之證據，以察其是否與事實相符。其立法旨意乃
    在防範被告或共犯自白之虛擬致與真實不符，故對自白在證
    據上之價值加以限制，明定須藉補強證據以擔保其真實性。
    所謂補強證據，係指除該自白本身之外，其他足以證明該自
    白之犯罪事實確具有相當程度真實性之證據而言，雖所補強
    者，非以事實之全部為必要，但亦須因補強證據之質量，與
    自白之相互利用，足使犯罪事實獲得確信者，始足當之。是
    倘被告始終否認犯罪，而共犯自白與被告共同犯罪，則就共
    犯自白被告共同犯罪部分，尤須有能使法院確信該自白之內
    容與事實相符之補強證據（最高法院101年度臺上字第4705
    號判決要旨足參）。
三、按犯罪事實之認定，係據以確定具體的刑罰權之基礎，自須
    經嚴格之證明，故其所憑之證據不僅應具有證據能力，且須
    經合法之調查程序，否則即不得作為有罪認定之依據。倘法
    院審理之結果，認為不能證明被告犯罪，而為無罪之諭知，
    即無刑事訴訟法第154條第2項所謂「應依證據認定」之犯罪
    事實之存在。因此，同法第308條前段規定，無罪之判決書
    只須記載主文及理由。而其理由之論敘，僅須與卷存證據資
    料相符，且與經驗法則、論理法則無違即可，所使用之證據
    亦不以具有證據能力者為限，即使不具證據能力之傳聞證據
    ，亦非不得資為彈劾證據使用。故無罪之判決書，就傳聞證
    據是否例外具有證據能力，本無須於理由內論敘說明（最高
    法院100年度臺上字第2980號判決意旨參照）。本件既認被
    告許柏彥就此部分應為無罪之諭知（理由詳後述），所使用
    之證據自不以具有證據能力者為限，故有關證據能力自毋庸
    論敘。
四、公訴意旨認被告許柏彥涉有前開罪嫌，無非係以證人即共同
    被告王振宇、蘇嗣倫之證述、告訴人謝慧琦之證述、現場及
    監視器畫面截取照片、偽造之臺灣臺北地方法院公證本票1
    紙，為其論據。
五、訊據被告許柏彥堅決否認有何上開公訴人所指之犯行，辯稱
    ：伊僅有介紹蘇嗣倫加入，後續的事情伊均不知道等語。辯
    護人則以公訴人僅以共同被告蘇嗣倫之自白，而無補強證據
    ，就此部分應為被告許柏彥無罪之諭知等語為被告許柏彥辯
    護。經查：
  ㈠證人即共同被告蘇嗣倫於偵訊中證稱：10月初其缺錢，透過
    王振宇介紹加入詐欺集團，而扣案的工作機係黑子發的，10
    8年10月23日下午1時許，其係負責在旁把風的人員，車手係
    台中公司派來的，之後其將車手拿到的120萬元拿到台南億
    峰家具門口給黑子，其不知道黑子是誰，只有他的微信，黑
    子拿了錢就跑了，也沒有給其報酬等語（見偵字第422號卷
    第163至165頁）；繼於本院審理中證稱：其係透過王振宇介
    紹認識許柏彥，地點係在台南市棒球場那條路對面的餐廳，
    大概係擔任本案車手前一、二個月前認識的，當天許柏彥還
    有交付其iPhone6當作工作機，用微信軟體聯絡，許柏彥微
    信的名稱係黑仔，報酬是2％，過程約30分鐘，許柏彥有提到
    工作內容，就是監視車手不要讓他把錢拿走，108年10月23
    日係其第一次做，當天許柏彥先用微信跟其聯絡，其在員林
    從車手處拿到錢後，許柏彥要其從裡面拿取1千元作為搭車
    的費用，其就搭高鐵去台南高鐵站，再到許柏彥指定的傢俱
    店將錢交給許柏彥，當天許柏彥係騎乘白色的機車過來的，
    時間大概是下午6、7點的時候等語（見本院卷第201至211頁
    ），是證人即共同被告蘇嗣倫雖證稱黑子即係被告許柏彥，
    並受被告許柏彥指示前往取款後，再至台南交付款項予被告
    許柏彥，惟被告蘇嗣倫之於被告許柏彥而言，乃屬共同被告
    ，故被告蘇嗣倫前開證述情節是否為真，仍需有補強證據為
    佐，方得採信。
  ㈡證人即共同被告王振宇於偵訊中證稱：其知道許柏彥介紹的
    工作內容係車手，就是幫忙取款，他係詢問「你那邊有沒有
    人需要工作」，後來蘇嗣倫表示最近沒有工作，其就安排蘇
    嗣倫與許柏彥見面，其在現場待了一下就去上班，感覺許柏
    彥滿老練在介紹這份工作給蘇嗣倫聽等語（見偵字第422號
    卷第218頁，偵字第1588號卷第63至64頁），至多僅可證明
    被告許柏彥招攬被告蘇嗣倫加入詐欺集團擔任車手取款工作
    ，惟就後續被告許柏彥是否有指示被告蘇嗣倫取款及自被告
    蘇嗣倫處收取詐欺所得等情，均無從證明，亦難為證人即共
    同被告蘇嗣倫上開不利於被告許柏彥之補強證據。
  ㈢證人即告訴人謝慧琦之證述、現場及監視器畫面截取照片、
    偽造之臺灣臺北地方法院公證本票1紙，至多僅可證明被告
    蘇嗣倫前開加重詐欺、行使偽造公文書及洗錢犯行，惟就被
    告許柏彥有何共同之犯意聯絡、行為分擔，均無從證明，亦
    難為證人即共同被告蘇嗣倫上開證述之補強證據。
  ㈣綜上，公訴人僅憑證人即共同被告蘇嗣倫之單一證述情節，
    尚乏其他補強證據可資為佐，實難遽為被告許柏彥不利之認
    定。從而，公訴人所舉之證據資料，均無足證明被告許柏彥
    有何起訴書所指加重詐欺、行使偽造公文書之及洗錢犯行，
    自難以該等罪責相繩。
六、綜上所述，公訴人所舉之證據資料，均無從使本院對被告許
    柏彥就加重詐欺、行使偽造公文書及洗錢形成有罪之確信，
    揆諸前開說明，不能證明被告許柏彥此部分犯罪，本應為被
    告許柏彥無罪之諭知，惟該部分與前開經本院論罪科刑部分
    有想像競合犯之裁判上一罪關係，爰不另為無罪之諭知。
據上論斷，應依刑事訴訟法第299條第1項前段，組織犯罪防制條
例第3條第1項後段、第4條第1項、第8條第2項後段，洗錢防制法
第14條第1項，刑法第11條、第28條、第339條之4第1項第1款、
第2款、第216條、第211條、第55條、第38條第2項前段、第38條
之1第1項前段、第3項、第219條，刑法施行法第1條之1第1項，
判決如主文。
本案經檢察官何金陞提起公訴，檢察官劉欣雅到庭執行職務。
中　　華　　民　　國　　110 　年　　12　　月　　14　　日
                  刑事第四庭    審判長法官   余仕明
                                法      官   許家偉
                                法      官   林怡君
以上正本證明與原本無異。
如不服本判決應於收受判決後20日內向本院提出上訴書狀，並應
敘述具體理由；其未敘述上訴理由者，應於上訴期間屆滿後20日
內向本院補提理由書（均須按他造當事人之人數附繕本）「切勿
逕送上級法院」。
告訴人或被害人對於判決如有不服具備理由請求檢察官上訴者，
其上訴期間之計算係以檢察官收受判決正本之日期為準。　　　
中　　華　　民　　國　　110 　年　　12　　月　　14　　日
                                書  記  官   馬竹君
附錄本案論罪科刑法條：
組織犯罪防制條例第3條第1項後段
發起、主持、操縱或指揮犯罪組織者，處3年以上10年以下有期
徒刑，得併科新臺幣1億元以下罰金；參與者，處6月以上5年以
下有期徒刑，得併科新臺幣1千萬元以下罰金。但參與情節輕微
者，得減輕或免除其刑。
組織犯罪防制條例第4條第1項
招募他人加入犯罪組織者，處6月以上5年以下有期徒刑，得併科
新臺幣1千萬元以下罰金。
洗錢防制法第14條第1項
有第二條各款所列洗錢行為者，處7年以下有期徒刑，併科新臺
幣5百萬元以下罰金。
刑法第339條之4第1項第1款、第2款
犯第339條詐欺罪而有下列情形之一者，處1年以上7年以下有期
徒刑，得併科1百萬元以下罰金：
一、冒用政府機關或公務員名義犯之。
二、三人以上共同犯之。
刑法第216條
（行使偽造變造或登載不實之文書罪）
行使第210條至第215條之文書者，依偽造、變造文書或登載不實
事項或使登載不實事項之規定處斷。
刑法第211條
（偽造變造公文書罪）
偽造、變造公文書，足以生損害於公眾或他人者，處1年以上7年
以下有期徒刑。